# 请教：关于BOT业务的会计处理

提问人：fantacy81 时间：2012-08-15 20:19:43
建造期间，投入的项目在在建工程挂着，是否有问题，好像讲解是说要放到无形资产？？？

回答人：chenyiwei
如果确定BOT项目将只形成无形资产，不会形成金融资产的，则建设期间的投入（或者由确认建造合同收入所形成的资产）可以直接计入无形资产（但在达到预定可使用状态之前不摊销），也可通过在建工程或者其他非流动资产等暂挂。这不是实质性的问题。